Images des répertoires du notaire Jean Nicolas de Monhenault pour l'étude XXVI
Archives nationales de France
Images des répertoires du notaire Jean Nicolas de Monhenault pour l'étude XXVI
5 mai 1682 - 30 janvier 1693
MC/RE/XXVI/3
Etude XXVI; Monhenault, Jean-Nicolas de
Un registre
Archives nationales de France
Minutes et répertoires: la loi 2008-696 du 15 juillet 2008 relative aux archives a fixé à 75 ans à compter de la date de l'acte, ou à 25 ans à compter de la date du décès de l'intéressé si ce délai est plus bref, le délai de communication des minutes et répertoires des notaires; ce délai est porté à 100 ans à compter de la date de l'acte si le document se rapporte à un mineur (code du Patrimoine, articles L213-2, 4e d et 5e).
Autres documents de l'étude (dossiers de clients, comptabilité...): s'agissant d'archives privées, ces documents sont communicables selon les modalités fixées par le déposant ou le donateur.
Certains documents ne sont pas accessibles sous leur forme originale en raison de leur mauvais état de conservation.
Registre entré aux Archives nationales en 1932.
Le répertoire comporte 99 feuillets et fait partie d'un registre de 150 feuillets de papier manuscrits, hauteur 35 x largeur 20,5 cm. Le registre a été restauré mais les feuillets présentent des traces d'humidité.
Images des répertoires de l’étude XXVI
Archives de l'étude XXVI
répertoire d'officier public ministériel
- Répertoire chronologique pour la période du 5 mai 1682 au 30 janvier 1693, 5 mai 1682 - 30 janvier 1693; MC/RE/XXVI/3
  Le registre contient aussi le répertoire du notaire Laurent II de Monhenault pour la période du 1er décembre 1678 au 13 avril 1682.
  Le répertoire contient les informations suivantes: 1. date du jour; 2. nature de l'acte; 3. nom, prénom, des parties.
  répertoire
  - Liste chronologique des actes pour la période du 5 mai au 31 décembre 1682, 5 mai - 31 décembre 1682; 52 r°-60 r°; 9 feuillets
  - Liste chronologique des actes pour la période du 3 janvier au 30 décembre 1683, 3 janvier - 30 décembre 1683; 60 r°-69 r°; 10 feuillets
  - Liste chronologique des actes pour la période du 4 janvier au 28 décembre 1684, 4 janvier - 28 décembre 1684; 69 v°-79 r°; 11 feuillets
  - Liste chronologique des actes pour la période du 4 janvier au 31 décembre 1685, 4 janvier - 31 décembre 1685; 79 v°-88 r°; 10 feuillets
  - Liste chronologique des actes pour la période du 2 janvier au 31 décembre 1686, 2 janvier - 31 décembre 1686; 88 v°-99 r°; 12 feuillets
  - Liste chronologique des actes pour la période du 2 janvier au 31 décembre 1687, 2 janvier - 31 décembre 1687; 99 v°-109 v°; 11 feuillets
  - Liste chronologique des actes pour la période du 2 janvier au 30 décembre 1688, 2 janvier - 30 décembre 1688; 110 r°-118 r°; 9 feuillets
  - Liste chronologique des actes pour la période du 1er janvier au 31 décembre 1689, 1er janvier - 31 décembre 1689; 118 v°-127 v°; 10 feuillets
  - Liste chronologique des actes pour la période du 1er janvier au 31 décembre 1690, 1er janvier - 31 décembre 1690; 128 r°-136 r°; 9 feuillets
  - Liste chronologique des actes pour la période du 1er janvier au 28 décembre 1691, 1er janvier - 28 décembre 1691; 136 v°-143 r°; 8 feuillets
  - Liste chronologique des actes pour la période du 2 janvier au 30 décembre 1692, 2 janvier - 30 décembre 1692; 143 v°-149 r°; 7 feuillets
  - Liste chronologique des actes pour la période du 2 au 30 janvier 1693, 2 janvier - 30 janvier 1693; 149 v°; 1 feuillet